【裁判字號】    90,台抗,348
【裁判日期】    900802
【裁判案由】    殺人未遂聲請再審
【裁判全文】
最高法院刑事裁定                                  九十年度台抗字第三四八號
    抗  告  人  甲○○
右抗告人因殺人未遂案件，不服台灣高等法院中華民國九十年五月二十八日駁回其聲
請再審之裁定（九十年度聲再字第二八八號），提起抗告，本院裁定如左：
    主  文
抗告駁回。
    理  由
本件原裁定以抗告人甲○○對於台灣高等法院八十九年度上易字第四七二五號殺人未
遂一案確定判決（原裁定贅植「最高法院九十年五月十日確定判決」等字）聲請再審
，其聲請意旨略稱：檢察官未以事實審理，抗告人因開刀神智不清，又無代理人或證
人，警訊筆錄不能作為證據。姬永輝及警員陳育嶙前後不一之證詞均不足採信，抗告
人住處警衛錢衷龢僅證稱未看見事發經過，知雙方都流血了，檢察官如何認定抗告人
殺人或傷人，柳明義、姬永輝二人不起訴處分與事實有違。第一審法官傳喚證人未予
隔離訊問，致抗告人因柳明義在庭，無法據實陳述，原審承審法官許錦印與抗告人有
過節，未經抗告人陳述及辯論即訂期宣判，亦未調查有利抗告人之事實及證據，分明
挾怨報復，原審以柳明義提出之做假驗傷單認定抗告人殺人未遂犯行，未親驗明白，
有違司法公正云云。惟按刑事訴訟法第四百二十條第一項第二款及第五款所定聲請再
審之條件，為原判決所憑之證言及參與偵查及審判之檢察官及法官因該案犯職務上之
罪，除已經確定判決證明為虛偽及犯罪者外，必須有相當證據，足以證明其為虛偽及
犯罪，始屬相符，此觀同條第二項後段所載其刑事訴訟不能開始或續行，非因證據不
足者之文義自明。又同法條第一項第六款所謂發現確實之新證據，係指該項證據，事
實審法院於判決前因未經發現，不及調查斟酌，至其後始行發現，且須可認為確實足
以動搖原確定判決者而言，若判決前已經當事人提出或聲請調查之證據，經原審法院
捨棄不採或顯然不足以動搖原確定判決所憑證據者，即非該款所謂發現之新證據，不
得據為再審聲請之原因（本院二十八年抗字第八號、三十三年抗字第七○號及五十年
台抗字第一○四號判例參照）。查抗告人上開聲請意旨，經原審審核結果，認並無積
極證據以實其說，證人之證言未證明其為虛偽，或已經判決確定，或其刑事訴訟不能
開始或續行非因證據不足者，承辦檢察官及法官，未因該案件犯職務上之罪已經被證
明，或因該案件違法失職已受懲戒處分，而足以影響原判決，抗告人所指再審原因，
顯乏刑事訴訟法第四百二十條第一項第二款、第五款之情形。另驗傷單是否做假及可
否做為證據，原確定判決已依職權調查審認，亦非屬確實之新證據，是抗告人再審之
聲請為無理由，原裁定駁回其聲請，經核於法尚無不合。抗告意旨謂證人姬永輝為迴
護柳明義，並使抗告人受刑事裁判，而為虛偽陳述，顯與陳育嶙、錢衷龢之證言不符
云云，泛言指摘原裁定不當，難認有理由，應予駁回。
據上論結，應依刑事訴訟法第四百十二條，裁定如主文。
中      華      民      國     九十     年      八      月      二      日
                              最高法院刑事第六庭
                                  審判長法官  謝  家  鶴
                                        法官  洪  文  章
                                        法官  花  滿  堂
                                        法官  陳  世  淙
                                        法官  洪  佳  濱
      右正本證明與原本無異
                                              書  記  官
中      華      民      國     九十     年      八      月    二十四    日


司法院資訊處製作；財團法人民間司法改革基金會備份。
